臺灣彰化地方法院刑事判決
                                     109年度訴字第1032號
公  訴  人  臺灣彰化地方檢察署檢察官
被      告  劉建顯



選任辯護人  蕭博仁律師
            簡詩展律師
上列被告因違反毒品危害防制條例案件，經檢察官提起公訴（10
9年度偵字第8382、8383、8384、8951號），本院判決如下：
    主    文
劉建顯犯附表編號1至21所示之罪，均累犯，各處如附表編號1至
21「主文」欄所示之刑。應執行有期徒刑玖年。
未扣案之販賣第一級毒品所得新臺幣貳萬伍仟元、價值新臺幣柒
仟元之水果共拾參箱、序號000000000000000號行動電話壹支、
門號0000000000、0000000000號SIM卡各壹張，均沒收之，於全
部或一部不能沒收或不宜執行沒收時，追徵其價額；扣案之OPPO
廠牌行動電話壹支（不含門號0000000000號SIM卡1張）、磅秤壹
台、夾鏈袋壹批，均沒收之。  
    犯罪事實
一、劉建顯明知海洛因係毒品危害防制條例第2條第2項第1款所
    規定之第一級毒品，不得非法持有及販賣，竟意圖營利，基
    於販賣第一級毒品海洛因之各別犯意，於附表編號1至21所
    示之時間、地點，以附表編號1至21所示之方式、價格及數
    量，分別販賣毒品海洛因予黃錦添、江忠厚。
二、案經彰化縣警察局員林分局報告臺灣彰化地方檢察署檢察官
    偵查起訴。
    理    由
一、證據能力部分：
　㈠本判決所引用之通訊監察譯文，係依本院核發之109年聲監字
    第200號、109年聲監續字第445號通訊監察書（見偵8951號
    卷第133至139頁），對被告劉建顯使用之門號0000000000號
    行動電話執行合法監聽，再由司法警察依據監聽之錄音所得
    予以翻譯製作而成。被告及辯護人於準備程序時對通訊監察
    譯文之真實性、通話內容記載均無爭執（見本院卷第122頁
    筆錄），足認該通訊監察譯文所載與監聽錄音結果並無不符
    ，復經本院於審理期日踐行證據調查程序，自得作為認定犯
    罪事實之證據。
　㈡其餘所引用被告以外之人於審判外之言詞或書面陳述，而不
    符合刑事訴訟法第159條之1至第159條之4之規定者，檢察官
    、被告及辯護人均已明示同意作為證據（本院卷第121至122
    頁），本院審酌各該證據製作時之情況，並無違法不當之情
    事，以之作為證據應屬適當，依刑事訴訟法第159條之5第1
    項之規定，認具有證據能力。
二、認定犯罪事實所憑之證據及理由：
　　如附表所示各次販賣第一級毒品海洛因之犯行，業據被告坦
    承不諱，且經證人即購毒者黃錦添、江忠厚分別於警詢、偵
    查中證述明確（他字966號卷第259至273頁、第283至303頁
    、偵8382號卷第75至79頁、第113至116頁），並有被告所持
    用門號0000000000號行動電話與證人黃錦添、江忠厚之通訊
    監察譯文、門號0000000000號行動電話之通聯紀錄、民國10
    9年4月15日在彰化縣○○市○○路0段000號7-11超商員慶門市交
    易之監視器照片、被告住家蒐證照片、地圖在卷可稽（他字
    966號卷第277至281頁、第307至322頁、他字1565號卷第53
    至70頁、第73至85頁），足認被告自白與事實相符，堪可採
    信。又海洛因係毒品危害防制條例第2條第2項第1款所定之
    第一級毒品，物稀價昂，其持有販賣者，政府查緝甚嚴，苟
    非有利可圖，當不願甘冒法律制裁之風險，而予販賣；且按
    販賣毒品乃違法行為，非可公然為之，亦無公定價格，容易
    分裝並增減份量，而每次買賣之價量，輒因買賣雙方關係之
    深淺、資力、需求量及對行情之認知、來源是否充裕、查緝
    是否嚴緊、購買者被查獲時供出購買對象之風險評估等因素
    ，而異其標準，非可一概而論，而販賣毒品之利得，除被告
    坦承犯行或價量俱臻明確外，委難察得實情，販賣之人從價
    差或量差中牟利之方式雖異，其意圖營利之販賣行為則同一
    ，職是之故，即使未經查得實際販賣之利得，但除非別有事
    證，足認係按同一價量委買或轉售，確未牟利外，尚難執此
    遽認非法販賣之證據有所未足，而諉無營利之意思，或阻卻
    販賣犯行之追訴。以本件而論，雖無法明確計算被告販賣海
    洛因可得之利潤，但被告既係販賣毒品之人，其取得毒品海
    洛因之成本需費不貲，被告與購毒者黃錦添、江忠厚之間，
    並無特殊關係或特別深厚之交情，自無平價轉讓毒品自負風
    險之理，且被告自承：轉賣海洛因時，我可以從中取一些量
    自己施用。…販賣海洛因是賺取供施用毒品所用等語（本院
    卷第74、147頁），顯見被告於買賣過程中，有從中賺取量
    差，被告主觀上具有販賣毒品海洛因藉以營利之意圖甚明。
    本件事證明確，被告如附表所示21次販賣第一級毒品海洛因
    犯行，均堪認定，應依法論科。
三、論罪科刑部分：
　㈠按「行為後法律有變更者，適用行為時之法律。但行為後之
    法律有利於行為人者，適用最有利於行為人之法律。」刑法
    第2條第1項定有明文。被告行為後，毒品危害防制條例第4
    條、第17條，業於109年1月15日修正公布，並自同年7月15
    日生效施行。修正前之毒品危害防制條例第4條第1項規定：
    「製造、運輸、販賣第一級毒品者，處死刑或無期徒刑；處
    無期徒刑者，得併科新臺幣二千萬元以下罰金。」修正後規
    定為：「製造、運輸、販賣第一級毒品者，處死刑或無期徒
    刑；處無期徒刑者，得併科新臺幣三千萬元以下罰金。」修
    正後提高該罪得併科罰金金額之上限，比較結果，以修正前
    之規定較有利於被告。又修正前毒品危害防制條例第17條第
    2項規定：「犯第四條至第八條之罪於偵查及審判中均自白
    者，減輕其刑。」修正後則規定：「犯第四條至第八條之罪
    於偵查及歷次審判中均自白者，減輕其刑。」比較修正前後
    之規定，修正後須於「歷次」審判中均自白犯罪始得依該條
    規定減輕其刑，亦以修正前之規定較有利被告。綜上，毒品
    危害防制條例第4條第1項、第17條第2項修正後，均未較有
    利於被告，自應適用行為時即修正前毒品危害防制條例第4
    條第1項、第17條第2項之規定論處。　　
　㈡核被告就附表編號1至21各次所為，均係犯修正前毒品危害防
    制條例第4條第1項之販賣第一級毒品罪。
　㈢被告於附表編號1至21各次販賣毒品海洛因時，非法持有第一
    級毒品海洛因之低度行為，應分別為其販賣之高度行為所吸
    收，均不另論罪。
　㈣被告如附表所示21次販賣第一級毒品犯行，犯意各別、時間
    不同，應分論併罰。
　㈤被告前因詐欺、賭博等案件，分別經本院以106年度易字第13
    83號判處有期徒刑4月、以107年度簡字第124號判處有期徒
    刑4月確定，經定應執行刑為有期徒刑7月，於108年3月6日
    執行完畢，有臺灣高等法院被告前案紀錄表在卷可按，其受
    有期徒刑之執行完畢，5年以內故意再犯有期徒刑以上之罪
    ，符合刑法第47條第1項累犯所定之要件，且依大法官釋字
    第775號解釋意旨，審酌本案被告犯罪情節，並無因適用刑
    法第47條第1項規定加重最低本刑致無法處以最低法定本刑
    ，而使其所受刑罰超過所應負擔罪責之罪刑不相當情形，是
    被告所犯上開各罪，除販賣第一級毒品罪之法定刑為死刑、
    無期徒刑部分，依法不得加重外，均應依刑法第47條第1項
    之規定，各加重其刑。
　㈥被告於偵查及審判中均就附表所示各次販賣毒品海洛因犯行
    自白犯罪，有被告109年8月19日偵查中訊問筆錄、本院109 
    年11月30日、110年3月31準備程序筆錄、110年4月22日審判
    筆錄在卷足憑（偵8382號卷第127至133頁、本院卷第74、11
    9頁、第141至147頁），爰就被告附表編號1至21各次販賣第
    一級毒品海洛因犯行，均依修正前毒品危害防制條例第17條
    第2項之規定，各減輕其刑，並先加（不得加重部分除外）
    後減之。
　㈦復按修正前毒品危害防制條例第4條第1項販賣第一級毒品罪
    之法定刑為「死刑或無期徒刑；處無期徒刑者，得併科新臺
    幣二千萬元以下罰金。」。然同為販賣第一級毒品之人，其
    原因動機不一，犯罪情節未必盡同，或有大盤毒梟者，亦有
    中、小盤之分，甚或僅止於吸毒者友儕間為求互通有無之有
    償轉讓者亦有之，其販賣行為所造成危害社會之程度自屬有
    異，法律科處此類犯罪，所設之法定最低本刑卻相同，不可
    謂不重。於此情形，倘依其情狀處以適當之有期徒刑，即足
    以懲儆，並可達防衛社會之目的者，自非不可依客觀之犯行
    與主觀之惡性二者加以考量其情狀，是否有可憫恕之處，適
    用刑法第59條之規定酌量減輕其刑，期使個案裁判之量刑，
    能斟酌至當，符合比例原則。查被告販賣第一級毒品海洛因
    予黃錦添、江忠厚，固戕害其等身心，但證人黃錦添、江忠
    厚均係依憑其等個人意志自願向被告購買毒品海洛因，且被
    告每次販賣海洛因之數量不多，所得非鉅，獲利有限，犯罪
    情節尚非重大，並非大量走私進口或長期販賣毒品之販毒者
    ，其惡性、犯罪情節核與大毒梟有重大差異，被告雖得依修
    正前毒品危害防制條例第17條第2項規定減輕其刑，惟減輕
    後，宣告刑之範圍最低仍為有期徒刑15年，誠屬情輕法重，
    過於嚴苛，足以引起一般人之同情，其犯罪情狀，顯可憫恕
    ，爰就被告附表編號1至21所犯各次販賣第一級毒品罪，均
    依刑法第59條之規定，各酌減其刑。被告同時有前揭累犯、
    偵審自白之加重減輕事由，應依法先加（法定刑為死刑、無
    期徒刑部分，依法不得加重）後減輕及遞減輕之。
　㈧被告雖供稱其毒品來源為李文鼎、張文政云云，然經本院函
    詢臺灣彰化地方檢察署：承辦檢察官表示並沒有因被告之供
    述而查獲毒品上游李文鼎、張文政之情事，有臺灣彰化地方
    檢察署110年3月8日函在卷可稽（本院卷第113頁），是被告
    並無毒品危害防制條例第17條第1項減輕其刑規定之適用。
　㈨爰以行為人之責任為基礎，審酌被告無視國家杜絕毒品犯罪
    之禁令，明知海洛因具有成癮性，服用後會產生依賴性，戒
    解不易，竟為牟私利，販賣毒品海洛因予黃錦添、江忠厚，
    所為助長毒品濫用，敗壞社會善良風氣，並使施用毒品者沈
    迷於毒癮無法自拔，戕害他人身心，兼衡被告各次販賣毒品
    海洛因之數量、情節、被告智識程度為高職肄業、幫忙家裡
    作米糕及從事工地板模工，暨其身體、家庭狀況（見本院卷
    第85、91頁、第95至97頁戶籍謄本、診斷證明書、信件內容
    ）等一切情狀，分別量處如附表「主文」欄所示之刑，並依
    刑法第51條第5款之規定，定其應執行之刑。
四、關於沒收：
　㈠被告於附表編號1至21各次販賣第一級毒品海洛因所得之財物
    ，總計為現金新臺幣（下同）25,000元及價值7,000元之水
    果共13箱，均為被告所有，雖未扣案，仍應依刑法第38條之
    1第1項前段之規定宣告沒收之，並依同條第3項之規定，諭
    知於全部或一部不能沒收或不宜執行沒收時，追徵其價額。
　㈡按犯毒品危害防制條例第4條之罪者，其供犯罪所用之物，不
    問屬於犯罪行為人與否，均沒收之，同條例第19條第1項定
    有明文。查扣案之OPPO廠牌行動電話1支（不含門號0000000
    000號SIM卡1張）、磅秤1台，均係被告販賣毒品海洛因所用
    之物，已據其供明在卷（本院卷第75、148頁）；未扣案之
    序號000000000000000號行動電話1支、門號0000000000、00
    00000000號SIM卡各1張，係供被告販賣毒品海洛因時聯絡所
    用之物，亦有前揭通訊監察譯文及門號0000000000號行動電
    話之通聯紀錄（他字1565號卷第65頁）附卷可佐，應依上開
    規定宣告沒收之。未扣案之序號000000000000000號行動電
    話1支、門號0000000000、0000000000號SIM卡各1張，並依
    刑法第38條第4項之規定，諭知於全部或一部不能沒收或不
    宜執行沒收時，追徵其價額。
　㈢扣案之夾鏈袋壹批，係被告所有供其販賣毒品海洛因預備之
    物，已據被告供述在卷（他字966號卷第224頁、本院卷第14
    8頁），依刑法第38條第2項前段之規定宣告沒收之。
　㈣其餘扣案之門號0000000000號SIM卡1張、毒品海洛因1包、不
    明新興毒品1包、鏟管1支、注射針筒3支等物，核與本案犯
    行並無直接關係，均不予宣告沒收。
據上論斷，應依刑事訴訟法第299條第1項前段，修正前毒品危害
防制條例第4條第1項、第17條第2項、毒品危害防制條例第19條
第1項，刑法第2條第1項前段、第11條、第47條第1項、第59條、
第51條第5款、第38條第2項前段、第4項、第38條之1第1項前段
、第3項，判決如主文。
本案經檢察官吳宗達提起公訴，檢察官傅克強、陳昭蓉到庭執行
職務。
中　　華　　民　　國　　110 　年　　5 　　月　　6 　　日
                  刑事第一庭  審判長法  官  紀佳良
                                    法  官  張鶴齡
                                    法  官  王素珍
以上正本證明與原本無異。
如不服本判決應於收受判決後20日內向本院提出上訴書狀，並應
敘述具體理由。其未敘述上訴理由者，應於上訴期間屆滿後20日
內向本院補提理由書（均須按他造當事人之人數附繕本）「切勿
逕送上級法院」。
中　　華　　民　　國　　110 　年　　5 　　月　　6 　　日
                                    書記官  楊筱惠
附錄本案論罪科刑法條：
修正前毒品危害防制條例第4條第1項
製造、運輸、販賣第一級毒品者，處死刑或無期徒刑；處無期徒
刑者，得併科新臺幣二千萬元以下罰金。
附表：
編 號 對象 時間、地點 販賣方式、價格及數量 主文 1 黃錦添 109年4月15日19時48分、58分許；彰化縣○○市○○路0段000號7-11超商旁停車場 黃錦添於109年4月15日某時，交付2,000元給真實姓名年籍不詳綽號「阿水」之成年男子，請「阿水」幫忙購買海洛因。嗣於109年4月15日19時48分許，劉建顯騎乘機車前往彰化縣○○市○○路0段000號之7-11超商旁停車場，與「阿水」、黃錦添及另1名真實姓名年籍不詳之男子見面，見面後由「阿水」交付2,000元給劉建顯，之後劉建顯騎乘機車離開，於同日19時58分許，劉建顯騎乘機車回到上址7-11超商旁停車場，透過「阿水」將毒品海洛因1小包轉交給黃錦添，劉建顯以此方式販賣海洛因予黃錦添，得款2,000元。 劉建顯販賣第一級毒品，累犯，處有期徒刑柒年拾月。 2 黃錦添 109年4月24日8時20分許；黃錦添位於彰化縣○○鄉○○路000號住處之後面巷子 109年4月24日7時50分14秒，劉建顯以門號0000000000號行動電話與黃錦添使用之00-0000000號電話聯絡後，於左列時、地，以一手交錢一手交貨之方式，將毒品海洛因1小包，以1,000元之價格販賣予黃錦添，得款1,000元。 劉建顯販賣第一級毒品，累犯，處有期徒刑柒年捌月。 3 黃錦添 109年4月24日14時56分許；台76線埔心交流道下某處 109年4月24日13時44分53秒、14時20分35秒、14時50分3秒，劉建顯以門號0000000000號行動電話與黃錦添使用之00-0000000、00-0000000號電話聯絡後，於左列時、地，以一手交錢一手交貨之方式，將毒品海洛因1小包，以1,000元之價格販賣予黃錦添，得款1,000元。 劉建顯販賣第一級毒品，累犯，處有期徒刑柒年捌月。 4 黃錦添 109年5月11日8時45分許；彰化縣埔心鄉員鹿路與永坡路口之全家超商外面 109年5月11日8時33分20秒、8時42分45秒，劉建顯以門號0000000000號行動電話與黃錦添使用之00-0000000（起訴書誤載為00-000000）、00-0000000號電話聯絡後，於左列時、地，以一手交錢一手交貨之方式，將毒品海洛因1小包，以1,000元之價格販賣予黃錦添，得款1,000元。 劉建顯販賣第一級毒品，累犯，處有期徒刑柒年捌月。 5 黃錦添 109年5月12日5時47分許；彰化縣員林市清潔隊垃圾場旁 109年5月12日5時34分31秒、5時42分26秒，劉建顯以門號0000000000號行動電話與黃錦添使用之00-0000000、00-0000000號電話聯絡後，黃錦添前往劉建顯位於彰化縣○○市○○路0段000巷00弄0號住處附近之7-11超商與劉建顯見面，後再於左列時、地，由劉建顯交付價值2,000元之毒品海洛因1小包予黃錦添，黃錦添則交付6箱水果予劉建顯，作為購買該毒品海洛因之對價。 劉建顯販賣第一級毒品，累犯，處有期徒刑柒年拾月。 6 黃錦添 109年5月13日5時20分許；彰化縣員林市清潔隊垃圾場旁 109年5月13日4時57分28秒、5時5分4秒，劉建顯以門號0000000000號行動電話與黃錦添使用之00-0000000、00-0000000號電話聯絡後，於左列時、地，交付價值500元之毒品海洛因1小包予黃錦添，黃錦添則交付1箱水果予劉建顯，作為購買該毒品海洛因之對價。 劉建顯販賣第一級毒品，累犯，處有期徒刑柒年柒月。 7 黃錦添 109年5月13日9時45分許；彰化縣員林市清潔隊垃圾場旁 109年5月13日9時17分56秒、9時34分46秒，劉建顯以門號0000000000號行動電話與黃錦添使用之00-0000000、00-0000000號電話聯絡後，於左列時、地，以一手交錢一手交貨之方式，將毒品海洛因1小包，以1,000元之價格販賣予黃錦添，得款1,000元。 劉建顯販賣第一級毒品，累犯，處有期徒刑柒年捌月。 8 黃錦添 109年5月14日5時45分許；彰化縣員林市清潔隊垃圾場旁 109年5月14日5時40分12秒，劉建顯以門號0000000000號行動電話與黃錦添使用之00-0000000號電話聯絡後，於左列時、地，交付價值1,000元之毒品海洛因1小包予黃錦添，黃錦添則交付2箱水果予劉建顯，作為購買該毒品海洛因之對價。 劉建顯販賣第一級毒品，累犯，處有期徒刑柒年捌月。 9 黃錦添 109年5月15日5時30分許；彰化縣員林市清潔隊垃圾場旁 109年5月15日5時11分41秒、5時15分2秒，劉建顯以門號0000000000號行動電話與黃錦添使用之門號0000000000號行動電話聯絡後，於左列時、地，以一手交錢一手交貨之方式，將毒品海洛因1小包，以2,000元之價格販賣予黃錦添，得款2,000元。 劉建顯販賣第一級毒品，累犯，處有期徒刑柒年拾月。 10 黃錦添 109年5月16日0時30分許；彰化縣員林市清潔隊垃圾場旁 109年5月15日22時49分36秒、23時36分27秒，劉建顯以門號0000000000號行動電話與黃錦添使用之門號0000000000號行動電話聯絡後，於左列時、地，交付價值2,000元之毒品海洛因1小包予黃錦添，黃錦添則交付2箱水果予劉建顯，作為購買該毒品海洛因之對價。 劉建顯販賣第一級毒品，累犯，處有期徒刑柒年拾月。 11 黃錦添 109年5月16日12時45分許；彰化縣社頭鄉芭樂市場旁 109年5月16日12時21分57秒，劉建顯以門號0000000000號行動電話與黃錦添使用之門號0000000000號行動電話聯絡後，於左列時、地，以一手交錢一手交貨之方式，將毒品海洛因1小包，以1,000元之價格販賣予黃錦添，得款1,000元。 劉建顯販賣第一級毒品，累犯，處有期徒刑柒年捌月。 12 黃錦添 109年5月17日7時15分許；彰化縣員林市清潔隊垃圾場旁 109年5月17日6時30分41秒、7時4分30秒，劉建顯以門號0000000000號行動電話與黃錦添使用之門號0000000000號行動電話聯絡後，於左列時、地，交付價值1,500元之毒品海洛因1小包予黃錦添，黃錦添則交付2箱水果予劉建顯，作為購買該毒品海洛因之對價。 劉建顯販賣第一級毒品，累犯，處有期徒刑柒年玖月。 13 黃錦添 109年5月17日16時30分許；彰化縣員林市清潔隊垃圾場旁 109年5月17日13時19分27秒、14時2分51秒，劉建顯以門號0000000000號行動電話與黃錦添使用之門號0000000000號、00-0000000號電話聯絡，後再以門號0000000000號行動電話與黃錦添電話聯絡後，於左列時、地，以一手交錢一手交貨之方式，將毒品海洛因1小包，以1,000元之價格販賣予黃錦添，得款1,000元。 劉建顯販賣第一級毒品，累犯，處有期徒刑柒年捌月。 14 江忠厚 109年4月19日12時18分許；彰化縣員林市員林大道果菜市場旁 109年4月19日12時3分6秒、12時13分58秒，劉建顯以序號000000000000000號、插用門號0000000000號SIM卡之行動電話與江忠厚使用之門號0000000000號行動電話聯絡後，於左列時、地，以一手交錢一手交貨之方式，將毒品海洛因1小包，以2,000元之價格販賣予江忠厚，得款2,000元。 劉建顯販賣第一級毒品，累犯，處有期徒刑柒年拾月。 15 江忠厚 109年4月21日3時56分許；彰化縣員林市中山路星巴克咖啡店對面之加油站旁 109年4月21日1時29分49秒、3時36分43秒，劉建顯以門號0000000000號行動電話與江忠厚使用之門號0000000000號行動電話聯絡後，於左列時、地，以一手交錢一手交貨之方式，將毒品海洛因1小包，以1,000元之價格販賣予江忠厚，得款1,000元。 劉建顯販賣第一級毒品，累犯，處有期徒刑柒年捌月。 16 江忠厚 109年4月22日9時26分許；彰化縣員林市清潔隊垃圾場旁 109年4月22日8時56分24秒、9時16分31秒，劉建顯以門號0000000000號行動電話與江忠厚使用之門號0000000000號行動電話聯絡後，於左列時、地，以一手交錢一手交貨之方式，將毒品海洛因1小包，以2,000元之價格販賣予江忠厚，得款2,000元。 劉建顯販賣第一級毒品，累犯，處有期徒刑柒年拾月。 17 江忠厚 109年4月24日13時10分許；彰化縣員林市清潔隊垃圾場旁 109年4月24日12時48分50秒、12時58分58秒，劉建顯以門號0000000000號行動電話與江忠厚使用之門號0000000000號行動電話聯絡後，於左列時、地，以一手交錢一手交貨之方式，將毒品海洛因1小包，以2,000元之價格販賣予江忠厚，得款2,000元。 劉建顯販賣第一級毒品，累犯，處有期徒刑柒年拾月。 18 江忠厚 109年4月24日18時10分許；彰化縣員林市清潔隊垃圾場旁 109年4月24日17時44分15秒、18時1分50秒，劉建顯以門號0000000000號行動電話與江忠厚使用之00-0000000、00-0000000號電話聯絡後，於左列時、地，以一手交錢一手交貨之方式，將毒品海洛因1小包，以2,000元之價格販賣予江忠厚，得款2,000元。 劉建顯販賣第一級毒品，累犯，處有期徒刑柒年拾月。 19 江忠厚 109年4月25日12時55分許；彰化縣田中鎮田中火車站之前站路旁 109年4月25日12時26分47秒、12時44分36秒，劉建顯以門號0000000000號行動電話與江忠厚使用之00-0000000、00-0000000號電話聯絡後，於左列時、地，以一手交錢一手交貨之方式，將毒品海洛因1小包，以2,000元之價格販賣予江忠厚，得款2,000元。 劉建顯販賣第一級毒品，累犯，處有期徒刑柒年拾月。 20 江忠厚 109年4月26日13時40分許；彰化縣社頭鄉芭樂市場旁 109年4月26日13時6分24秒、13時31分30秒，劉建顯以門號0000000000號行動電話與江忠厚使用之00-0000000、00-0000000號電話聯絡後，於左列時、地，以一手交錢一手交貨之方式，將毒品海洛因1小包，以1,000元之價格販賣予江忠厚，得款1,000元。 劉建顯販賣第一級毒品，累犯，處有期徒刑柒年捌月。 21 江忠厚 109年4月27日13時10分許；彰化縣社頭鄉芭樂市場旁 109年4月27日11時53分58秒，劉建顯以門號0000000000號行動電話與江忠厚使用之00-0000000號電話聯絡，嗣後再以門號0000000000號行動電話與江忠厚電話聯絡後，於左列時、地，以一手交錢一手交貨之方式，將毒品海洛因1小包，以3,000元之價格販賣予江忠厚，得款3,000元。 劉建顯販賣第一級毒品，累犯，處有期徒刑捌年。